# 关于无偿划转？

提问人：bestxulin 时间：2012-08-24 15:17:58
某国有企业下属的A公司原持有C公司（同一控制下）60%股权，现集团公司批复将B公司（同一控制下）持有的C公司40%股权划转到A公司名下，这样A公司就对C公司有了100%的股权。请问：（ 1 ）A公司的接受划转是否应该按B公司的账面价值记入资本公积？
（ 2 ）此划转行为是否属于同一控制下的企业合并？是否需要调整期初数？

回答人：chenyiwei
1 、是。 2 、如果原先A持有C的 60 ％股权已经可以控制C公司的，则此次无偿取得剩余的 40 ％股权应按购买少数股权的原则处理，在合并报表层面无需调整期初数，该 40 ％股权在期初仍作为少数股东权益。